臺灣臺北地方法院刑事裁定　　　　　　　　　　　　　　九十年度自字第二七四號
　　自　訴　人　甲○○
　　被　　　告　丙○○
　　選任辯護人　林重宏律師
　　　　　　　　陳建瑜律師
右列被告因誣告等案件，經自訴人提起自訴，本院裁定如左：
    主  文
自訴駁回。
    理  由
一、本件自訴意旨略以：被告乙○○與自訴人黃昶傑均係臺北市○○○路○段五五○
    號地下二樓之台證證券股份有限公司（下稱台證公司）營業員江明珠之客戶，於
    民國八十七年三月三日，乙○○因買賣股票資金一時短缺，遂經江明珠介紹，由
    黃昶傑自其母親楊素枝之戶頭借款予乙○○，嗣因乙○○借款信用良好，黃昶傑
    即分別再於同年三月至四月間，陸續以其母親之戶頭，借款二、三十筆予乙○○
    ，然至四月底結算，總計乙○○共積欠楊素枝新台幣（下同）二百餘萬元，雙方
    並結算本金及利息，約定由乙○○返還二百十九萬一千五百五十元，乙○○並簽
    署借據為憑。詎乙○○簽署借據後，為脫免返還債務，而被告丙○○係乙○○之
    女，明知其母有向人借貸之事實，竟陪同乙○○強行出賣股票，將帳戶內之款項
    幾乎領盡，以遂乙○○詐欺取財之犯行，又乙○○明知該帳戶內之錢財非其所有
    ，竟仍以變異持有違所有之意圖，將帳戶內之錢財一再提領花用，且丙○○陪同
    乙○○至台證公司營業廳大拍桌子，惡形惡狀要賣侵占為己有之股票，因認被告
    丙○○涉犯幫助詐欺取財及幫助侵占罪嫌云云。
二、按法院或受命推事於自訴案件第一次審判期日前訊問及調查結果，如認為案件有
    刑事訴訟法第二百五十二條至第二百五十四條之情形者，得以裁定駁回其自訴，
    同法第三百二十六條第三項定有明文。
三、訊據被告丙○○堅詞否認有何幫助詐欺取財及侵占之犯行，辯稱：伊不認識自訴
    人，八十七年五月二日伊確實有到台證公司營業廳，惟當時伊僅係大聲說要大家
    來評評理，怎會有營業員如此傲慢無理等語。經查，證人即台證公司營業員江明
    珠到庭證稱：當天盤中時，乙○○帶著女婿及女兒丙○○到我們公司拍桌子說，
    何以不能賣乙○○之股票，其便答以，乙○○有欠別人錢，丙○○便稱，「你給
    我閉嘴！」等語（本院九十年八月十七日訊問筆錄參照）。證明被告丙○○確實
    有偕同其母乙○○到台證公司營業廳與江明珠發生言語上之衝突之事實，惟此尚
    不足以證明被告丙○○有幫助乙○○詐欺取財或幫助乙○○侵占之犯意及行為，
    且幫助犯係從犯，需從屬於正犯而成立，而本件自訴人自訴被告乙○○涉犯詐欺
    及侵占罪嫌部分，業經本院諭知不受理判決，被告丙○○之部分即無所附麗，應
    認其罪嫌尚有不足，依照首開說明，本件自訴應予駁回。
據上論結，應依刑事訴訟法第三百二十六條第三項、第二百五十二條第十款裁定如主
文。
中    華    民    國      九十一    年      五      月      二十      日
                                      臺灣臺北地方法院刑事第九庭
                                          審判長法  官  李英豪
                                                法  官  李莉苓
                                                法  官  林怡秀
右正本證明與原本無異。
如不服本裁定應於送達後五日內向本院提出抗告狀。
                                                書記官  賴敏慧
中    華    民    國      九十一    年     五       月     二十三     日
